【裁判字號】    97,抗,366
【裁判日期】    970430
【裁判案由】    本票裁定
【裁判全文】
臺灣臺北地方法院民事裁定               97年度抗字第366號
抗  告  人  甲○○
上列抗告人因與相對人台新國際商業銀行股份有限公司間聲請本
票裁定事件，對於民國97年2月13日本院簡易庭97年度票字第506
7號裁定提起抗告，本院裁定如下：
    主  文
抗告駁回。
抗告費用新台幣壹仟元由抗告人負擔。
    理  由
一、相對人於原審聲請意旨略以：伊執有抗告人於民國93年6月1
    6日簽發，票面金額新台幣（下同）370,000元，付款地在台
    北市，利息按年利率11.5%計算，到期日為96年11月16日，
    並免除作成拒絕證書之本票一紙（下稱系爭本票），經伊於
    到期日提示，僅獲償部分票款，尚有223,468元未受償。爰
    依票據法第123條規定，聲請裁定就上開未付票款本息許可
    強制執行等語。原審就系爭本票中之223,468元及自96年11
    月17日起算之約定利息，裁定准許強制執行。
二、抗告意旨略以：相對人於行使追索權之前，依法應遵期為付
    款之提示，然相對人於票載到期日並未向伊為付款之提示及
    催討，卷內亦無其提示或催討之證據，原審竟裁定准許強制
    執行，自有未當，爰提起抗告，求予廢棄原裁定等語。
三、按本票載明免除作成拒絕證書，則執票人聲請裁定准予強制
    執行時，毋庸提出已為付款提示之證據。且本票執票人依票
    據法第123條規定向本票發票人行使追索權，聲請法院裁定
    准予強制執行，係屬非訟事件，對於此項聲請所為裁定，僅
    依非訟事件程序，就本票形式上之要件是否具備予以審查為
    已足，並無確定實體上法律關係存否之效力。如發票人主張
    執票人未為提示，依票據法第124條準用同法第95條但書之
    規定，應由其負舉證之責（最高法院84年度台抗字第22號裁
    定意旨參照）。
四、經查：相對人主張之事實，業據提出本票一紙為證，並為抗
    告人所不爭執，而原審就系爭本票為形式上之審查，認其已
    具備本票各項記載事項，合於票據法第120條規定，屬有效
    之本票，乃裁定准許強制執行，並無不合。又系爭本票既載
    明免除作成拒絕證書，依上開說明，相對人聲請裁定准予強
    制執行時，無須提出已為付款提示之證據，而抗告人既主張
    相對人未為提示，則依票據法第124條準用同法第95條但書
    規定，自應由抗告人負舉證之責，惟抗告人對此有利於己之
    主張，並未舉證以實其說，所辯自無足採。從而，抗告意旨
    指摘原裁定不當，求予廢棄，為無理由，應予駁回。爰裁定
    如主文。
中    華    民    國    97    年    4     月    30    日
                  民事第六庭審判長法  官  張競文
                                  法  官  鄧德倩
                                  法  官  蕭清清
以上正本係照原本作成。
本裁定不得抗告。
中    華    民    國    97    年    4     月    30    日
                                  書記官  林秀娥


司法院資訊處製作；財團法人民間司法改革基金會備份。
